【裁判字號】    91,自,762
【裁判日期】    920311
【裁判案由】    侵占
【裁判全文】
台灣台中地方法院刑事判決                         九十一年度自字第七六二號
    自  訴  人  丙○○○有限公司
    代  表  人  黃仁哲
    代  理  人  甲○○
    被      告  乙○○
右列被告因侵占案件，經自訴人提起自訴，本院判決如左：
    主      文
乙○○意圖為自己不法之所有，而侵占自己持有他人之物，處罰金玖仟元，如易服勞
役，以參佰元折算壹日，緩刑貳年。
    事      實
一、乙○○於民國（下同）八十七年十一月二十五日，在台中市西屯區○○○街四二
    號一樓，向丙○○○有限公司承租車牌號碼ＬＩＺ－九五三號重型機車乙輛，約
    定租期自八十七年十一月二十五日起至八十八年四月二十日止，租金計新台幣（
    下同）三萬四千一百元，分五期給付，每月為一期，每期給付租金六千八百二十
    元，若按期依約給付租金，於租期屆滿時，該機車即歸乙○○所有。詎乙○○於
    八十七年十二月二十日繳納第一期租金後，竟意圖為自己不法之所有，在台中地
    區，將該機車予以侵占入已，以供在台中縣市等地騎用，迄未繳納其餘租金，又
    未將該機車返還或與丙○○○有限公司聯繫，且經丙○○○有限公司先後二次以
    郵局存證信函催告，乙○○均置不理，使丙○○○有限公司催討無著。
二、案經丙○○○有限公司向本院提起自訴。
    理      由
一、訊之被告乙○○固坦承於前開時地，向丙○○○有限公司承租車牌號碼ＬＩＺ－
    九五三號重型機車乙輛，約定租期自八十七年十一月二十五日起至八十八年四月
    二十日止，租金計三萬四千一百元，分五期給付，每月為一期，每期給付租金六
    千八百二十元，若按期依約給付租金，於租期屆滿時，該機車即歸其所有，並僅
    給付一期租金，而迄未繳納其餘租金等情，然矢口否認有何侵占犯行，辯稱：因
    當時伊未能找到適當工作，經濟不穩定，故未能繳納其餘租金，並無意圖將該機
    車據為已有云云。惟查前開犯罪事實，業據自訴人丙○○○有限公司代理人甲○
    ○指訴綦詳，並有自訴人提出之機車租送契約書影本乙份、自訴人所有之該機車
    行車執照影本乙紙及郵局存證信函二份附卷足憑。按被告於八十七年十二月二十
    日繳納第一期租金後，迄今四年有餘，均未繳納其餘租金，又未曾與自訴人聯繫
    ，且經自訴人先後二次以郵局存證信函催告，被告均置不理，使自訴人催討無著
    ，參以被告自承因未找到適當工作，經濟不穩定，致未能繳納租金，然其儘可將
    該機車返還自訴人，何以仍一直在台中縣市等地騎用該機車，顯見被告於八十七
    年十二月二十日繳納第一期租金後，在台中地區變易持有為所有之意思，將該機
    車侵占入己以供騎用，應無置疑。是被告所辯，無非事後卸責之詞，不足採信，
    事證明確，其犯行堪以認定。
二、核被告乙○○所為，係犯刑法第三百三十五條第一項之普通侵占罪。爰審酌被告
    已於九十二年一月二十八日與自訴人達成和解，清償所積欠租金等，有和解書乙
    份附卷可稽，及其犯罪之動機、目的、所生危害與犯罪後態度等一切情狀，量處
    如主文所示之刑，並諭知易服勞役之折算標準。查被告乙○○尚無前科，未曾受
    有期徒刑以上刑之宣告，有台灣高等法院被告全國前案紀錄表附卷可按，其因一
    時失慮，致犯本案，事後已與自訴人達成和解，清償所積欠租金等，且所犯情節
    尚非重大，經此科刑教訓，當知警惕，應無再犯之虞，本院認其所受刑之宣告，
    以暫不執行為適當，爰依法併予宣告緩刑二年，以勵自新。
三、據上論斷，應依刑事訴訟法第三百四十三條、第二百九十九條第一項前段、刑法
    第三百三十五條第一項、第四十二條第二項、第七十四條第一款，罰金罰鍰提高
    標準條例第一條前段、第二條，判決如主文。
中      華      民      國    九十二   年     三      月       十一     日
                                臺灣臺中地方法院刑事第三庭
                                        法  官  朱  光  國
右正本證明與原本無異。
如不服本判決，應於判決送達後十日內向本院提出上訴狀( 應附繕本 )，上訴於臺灣
高等法院臺中分院。
                                        書記官
中      華      民      國    九十二   年     三      月       十二     日
刑法第三百三十五條第一項：
意圖為自己或第三人不法之所有，而侵占自己持有他人之物者，處五年以下有期徒刑
拘役、或科或併科一千元以下罰金。
                                                                        Ａ


司法院資訊處製作；財團法人民間司法改革基金會備份。
